Paul Compère

Développeur d'application Python

Analyser les besoins à partir du cahier des charges - Définir les étapes de fonctionnement - Etudier les solutions techniques - Tester et valider les fonctionnalités - Assurer le support technique et la doc - Correction des bugs et mises à jour

Diplômes et Formations

Titre Professionnel d'Etat de Développeur web et web mobile (full stack) La Manu, l'École des métiers du numérique Le Havre / De mars 2019 à septembre 2019

LA MANU RNCP 31114 Niveau V (bac+2). Formation intensive de 6 mois en présentiel, validée par un jury de professionnels sur présentation d'un projet pro - site web responsive ayant 2 CRUD fonctionnels : inscription utilisateur et gestion des évènements (espace personnel, plateforme admin). Serveur LAMP, MVC, PDO.

Master 2 LIS (Langue, Idée, Société), mention Recherche, spécialité Philosophie Université de Rouen, UFR de Lettres et Sciences Humaines Mont Saint Aignan / De septembre 2016 à septembre 2017

Mémoire de recherche : "Philosophie du computationnel - Intelligence artificielle : l'IA forte est-elle réellement impossible ?"





Expériences professionnelles

Appli de gestion de patients La Manu Le Havre / Août 2019

2 CRUD: gestion patients et rendez-vous. MVC, PHP. Solo / 4 jours.

Site WordPress La Manu Le Havre / Juillet 2019

Réalisation d'un site pour un éleveur de chat de race sous WordPress. **Solo** / 3 i.

Création d'un site internet La Manu Le Havre / Juin 2019

Site en PHP à partir d'une base de données XML. Equipe de 3 / 2 jours.

Création de 2 sites e-commerce La Manu Le Havre / D'avril 2019 à mai 2019

- Front-End d'un e-commerce fictif, réalisé en JQuery. Equipe de 3.
- Front-End d'un e-commerce existant, réalisé en AngularJS. Chef de projet. Les 2 ont un panier fonctionnel et ont été réalisés en 3 jours chacun.

Refonte de site pour le rendre responsive La Manu Le Havre / Mars 2019

Front-End réalisé avec Bootstrap. Equipe de 3 / 5 jours.

Professeur Education Nationale Haute-Normandie / De décembre 2016 à août 2018

En responsabilité de 8 classes de terminales (5 S et 3 STMG). Etude d'un ouvrage, correction des copies de bac et jury de bac.

NORMANDIE

Langues

Anglais

A MANU

LA MANU

A MANU

CLES 1 (B2)

À propos de moi

https://shaolinspirit76.github.io/ www.linkedin.com/in/PaulCompere76

Centres d'intérêt

Kung-Fu 4 ans de pratique, cercle Thieulâm.



paul.compere76@gmail.com

7 av. du Clairval, 76170 Lillebonne

28 ans

i
☐ Français

Permis B

Véhicule personnel

06 75 87 94 32

Langages

Python3, PHP7, JS, Canvas, HTML5 et CSS3, C.

Outils (Framework, IDE...)

- Django, Symfony, MySQL, AngularJS, JQuery, Bootstrap 4
- VS Code, JMerise, Netbeans, AWS, WordPress 5, GitHub, Trello, Atom, Ubuntu

Atouts

Travail en équipe

Le rôle de chef de projet me convient. J'adore avoir une vue d'ensemble, être à l'écoute des idées de chacun, aller chercher les points forts de l'équipe, suivre le travail avec bienveillance et stimuler la motivation générale grâce à une positivité communicative.

Créativité

Consciencieux et exigeant, j'aime penser au confort de l'utilisateur en imaginant des nouvelles fonctionnalités pour améliorer l'UX.

Adaptation

J'aime la recherche et la résolution de problèmes. J'apprends vite et possède une curiosité naturelle.

Tbilissi, Géorgie Stage de FLE, 1 mois (2014)

Kirillovka, Ukraine Stage de FLE, 10 jours (2013)